【裁判字號】    98,上訴,4790
【裁判日期】    990422
【裁判案由】    毒品危害防制條例
【裁判全文】
臺灣高等法院刑事判決                98年度上訴字第4790號
上  訴  人    
即  被  告  甲○○
選任辯護人  吳保仁律師
上列上訴人因違反毒品危害防制條例案件，不服臺灣桃園地方法
院98年度訴字第553號，中華民國98年7月23日第一審判決（起訴
案號：臺灣桃園地方法院檢察署97年度偵字第17733號），提起
上訴，本院判決如下：
    主  文
原判決附表編號一至四關於甲○○販賣第二級毒品、販賣第三級
毒品與所定執行刑部分，均撤銷。
甲○○犯如附表編號一至四所示之罪，均累犯，各處如附表編號
一至四所示之刑。應執行有期徒刑陸年。扣案附表編號一至四所
示之物，分別沒收銷燬或沒收之。
    事  實
一、甲○○曾有竊盜前科，又因贓物案件，經臺灣桃園地方法院
    以90年度桃簡字第1431號判決判處有期徒刑2月，於民國91
    年6月10日確定；復因妨害性自主案件，經臺灣桃園地方法
    院以91年度訴字第951號判決判處有期徒刑5月，並經本院以
    92年度上訴字第689號判決駁回上訴，於92年5月22日確定；
    再因持有第二級毒品案件，經臺灣桃園地方法院以92年度易
    字第13 1號判決判處有期徒刑3月，於92年8月28日確定；另
    因竊盜案件，經臺灣板橋地方法院以92年度易字第646號判
    決判處有期徒刑4月，於92年7月14日確定；嗣上開竊盜、贓
    物2罪，經臺灣板橋地方法院以92年度聲字第2191號裁定應
    執行刑為有期徒刑5月確定後，與前述妨害性自主、持有第
    二級毒品兩案件接續執行，於93年11月1日縮刑期滿執行完
    畢。詎其猶不知悔改，明知大麻、MDMA（俗稱「搖頭丸」）
    、甲基安非他命，均係毒品危害防制條例第2條第2項第2款
    規定所列管之第二級毒品，未經許可，均不得持有及販賣；
    愷他命，則係同條例第2條第2項第3款規定所列管之第三級
    毒品，未經許可，不得販賣；竟仍意圖營利，分別基於販賣
    第二級毒品、第三級毒品之犯意，以其所有門號為00000000
    00號、0000000000號行動電話2支為聯絡工具，分別向「阿
    宏」等人購入毒品後，伺機販售予不特定人牟利，茲分述如
    下：
  (一)於97年7月中旬某日，在臺北縣鶯歌鎮○○路上不詳地點，
    以新臺幣（下同）8千元代價，向真實姓名年籍不詳自稱「
    阿宏」之成年男子，販入1盎司（約30公克）之第二級毒品
    大麻，伺機販售予不特定人牟利。
  (二)於97年8月4日，在臺北縣鶯歌國中附近不詳地點，以3萬5千
    元代價，向真實姓名年籍不詳綽號「阿翔」之成年男子，販
    入第二級毒品搖頭丸100顆，伺機販售予不特定人牟利。
  (三)於97年7月下旬某日，在臺北縣鶯歌鎮○○○路某巷內，以2
    萬5千元代價，向綽號「建明」之陳建閔販入第二級毒品甲
    基安非他命7公克，伺機販售予不特定人牟利。
  (四)於97年7月中旬某日，在臺北縣鶯歌國中附近不詳地點，以3
    萬元代價，向真實姓名年籍不詳綽號「阿翔」之成年男子，
    販入第三級毒品愷他命100公克，伺機販售予不特定人牟利
    。
  (五)嗣於97年8月5日17時10分許，為警在桃園縣桃園市○○路○
    段101號地下2樓停車場內查獲，並扣得其所有之大麻2包（
    淨重19.64公克）、搖頭丸99顆（總淨重30.18公克、驗餘淨
    重29.87公克）、甲基安非他命1包（淨重5.3025克、驗餘淨
    重5.2694克）、愷他命8包（含袋重6.461公克、驗餘含袋重
    6.457公克）、愷他命1瓶（含瓶重15.465公克、驗餘含瓶重
    15.461公克）、電子磅秤1台、分裝器具3支、分裝袋1盒及
    行動電話2支（分含門號0000000000號、0000000000號SIM卡
    ）等物。
二、案經桃園縣政府警察局移送臺灣桃園地方法院檢察署檢察官
    偵查起訴。
    理  由
一、證據能力部分：按被告以外之人於審判外之陳述，雖不符合
    刑事訴訟法第159條之1至第159條之4之規定，但經當事人於
    審判程序同意作為證據，法院審酌該言詞陳述或書面陳述作
    成時之情況，認為適當者，亦得為證據；當事人、代理人或
    辯護人於法院調查證據時，知有第159條第1項不得為證據之
    情形，而未於言詞辯論終結前聲明異議者，視為有前項之同
    意；刑事訴訟法第159條之5第1項、第2項分別定有明文。檢
    察官、上訴人即被告甲○○及辯護人對於本判決下列所引用
    各項被告以外之人於審判外之陳述（含書面陳述），於本院
    本院行準備程序及審理時均表示無意見而不予爭執，且迄至
    言詞辯論終結前亦未再聲明異議，本院審酌上開證據資料製
    作時之情況，尚無違法不當及證明力明顯過低之瑕疵之情形
    ，依前述規定，認例外均具有證據能力，且經本院於審判期
    日依法進行證據之調查、辯論，當事人於訴訟上程序權利，
    已受保障。
二、認定事實所憑之證據及理由：
  (一)被告意圖營利，分別於上揭時地向「阿宏」、「阿翔」、陳
    建閔（綽號「建明」）、「阿翔」等人分別販入大麻、搖頭
    丸、甲基安非他命及愷他命等事實，業據被告於警詢、偵查
    及本院審理時均坦承不諱（分見偵查卷第12頁至第13頁、第
    64頁至第65頁、本院卷第60頁反面及第102頁反面），復有
    煙草2包、搖頭丸99顆、甲基安非他命1包、愷他命8包、愷
    他命1瓶、電子磅秤1台、分裝器具3支、分裝袋1盒、行動電
    話2支（分含0000000000號、0000000000號SIM卡）等物扣案
    足資佐證。經將扣案毒品送鑑定結果，其中煙草2包（淨重
    19.64公克），均含有第二級毒品大麻成分；藥丸99顆（總
    淨重30.18公克），經抽取其中1顆0.31公克鑑定，檢出第二
    級毒品MDMA成分（驗餘淨重29.87公克）；顆粒1包（淨重5.
    3025克），經取樣0.0331克，檢出第二級毒品甲基安非他命
    成分（驗餘淨重5.2694克）；白色或無色透明結晶粉末8包
    （含袋重6.461公克）及白色或無色透明結晶粉末1瓶（含瓶
    重15.465公克），經分別抽驗後，均含第三級毒品愷他命成
    分（驗餘分別為含袋重6.457公克、含瓶重15.461公克）；
    此有法務部調查局濫用藥物實驗室97年10月23日調科壹字第
    09723040530號鑑定書、內政部警政署刑事警察局98年6月17
    日刑鑑字第0980073683號鑑定書、憲兵司令部刑事鑑識中心
    98年6月18日憲直刑鑑字第0980001017號鑑定書、行政院衛
    生署管制藥品管理局98年6月8日管檢字第0980005588號鑑定
    書各1份在卷可稽（分見偵查卷第102頁、原審卷第32頁、第
    34頁、第30頁）。
  (二)觀諸員警監聽被告使用之0000000000號行動電話結果，雖於
    97年8月1日15時27分許，有不詳男子「漢宇」使用（02）00
    000000號市內電話與被告聯絡，在電話中向被告稱：我要拿
    一件「褲子」（指愷他命）等語，及於同日18時31分許，有
    不詳女子使用0000000000號行動電話與被告聯繫，洽談搖頭
    丸買賣事宜等情，有通訊監察譯文乙紙在卷可參（見偵查卷
    第50頁、第52頁）。然被告既供承：扣案所有的毒品在我買
    入當時，我原本想要轉賣出去，後來我發現我被警察鎖定，
    所以我就無法賣，真的沒有賣出去等語（見偵查號卷第65頁
    、第82頁），而依據卷內之其他證據資料，亦尚無從認定被
    告已將前開購入之毒品復行賣出之事實。是依前揭被告自白
    及事證，已足認定被告係以牟利之意圖而向「阿宏」等人大
    量販入上開毒品，則縱其均尚未賣出，被告以營利目的販入
    各該毒品之時，即已該當販賣第二級毒品、販賣第三級毒品
    之構成要件。
  (三)綜上所述，被告前開販賣第二級毒品大麻、販賣第二級毒品
    搖頭丸、販賣第二級毒品甲基安非他命及販賣第三級毒品愷
    他命等犯行，事證明確，均堪認定，應予依法論科。
三、論罪科刑之理由：
  (一)查大麻、搖頭丸、甲基安非他命，均係毒品危害防制條例第
    2條第2項第2款所列管之第二級毒品；愷他命，為毒品危害
    防制條例第2條第2項第3款所列管之第三級毒品。被告行為
    後，毒品危害防制條例業於98年5月5日由立法院通過修正，
    並經98年5月20日總統華總一義字第09800125141號令修正公
    布，現已生效施行。毒品危害防制條例第4條第2項之法定刑
    ，由「處無期徒刑或7年以上有期徒刑，得併科新臺幣7百萬
    元以下罰金」，修正為「處無期徒刑或7年以上有期徒刑，
    得併科新臺幣1千萬元以下罰金」；同條第3項之法定刑，由
    「處5年以上有期徒刑，得併科新臺幣5百萬元以下罰金」，
    修正為「處5年以上有期徒刑，得併科新臺幣7百萬元以下罰
    金」；經比較上開2條文修正前後之規定，修正後之規定均
    僅將罰金刑之最高額提高。又修正後同條例第17條第2項增
    訂：「犯第4條至第8條之罪於偵查及審判中均自白者，減輕
    其刑」。本件被告就上開販賣第二級毒品大麻、販賣第二級
    毒品搖頭丸、販賣第二級毒品甲基安非他命及販賣第三級毒
    品愷他命等事實，於警詢、偵查及本院審理時，均供認不諱
    ，是以，其於偵查及審判中均曾就犯罪事實自白，即已符合
    上開減輕其刑之規定（本院98年度第3次刑事庭庭長會議法
    律問題研討參照）。則經整體比較結果，自以適用修正後即
    現行毒品危害防制條例規定對於被告較為有利。
  (二)次按販賣毒品，不以販入後復行賣出為構成要件，僅須以營
    利為目的將毒品販入或賣出，有一及此，其犯罪即屬成立（
    最高法院25年非字第123號判例、68年台上字第606號判例、
    80年度台上字第4992號判決意旨參照）。本件被告販入後雖
    未及賣出即遭警查獲，惟其既基於營利目的而販入毒品，依
    上說明，自應論以販賣既遂。是核被告意圖營利而販入大麻
    、搖頭丸及甲基安非他等行為，分別係犯毒品危害防制條例
    第4條第2項之販賣第二級毒品罪；其意圖營利而販入愷他命
    所為，則係犯毒品危害防制條例第4條第3項之販賣第三級毒
    品罪。被告持有各該第二級毒品之低度行為，分別為販賣之
    高度行為所吸收，均不另論罪（被告為警查獲時雖持有愷他
    命，惟其行為時持有第三級毒品並不構成犯罪，附此敘明）
    。
  (三)被告有如事實欄所載犯罪科刑及執行情形，有本院被告前案
    紀錄表在卷可參，其於有期徒刑執行完畢後5年內，故意再
    犯本件有期徒刑以上之4罪，均應依刑法第47條第1項之規定
    論以累犯，並各加重其刑（法定刑無期徒刑部分，則依法不
    予加重）。
  (四)被告於偵查及審判中均自白上開犯罪，已如前述，均應依毒
    品危害防制條例第17條第2項之規定減輕其刑，並先加後減
    之。
  (五)被告所犯上開4罪，犯意各別，行為互殊，應予分論併罰。
  (六)辯護人雖為被告辯稱：被告為警查獲之初，即供出其毒品來
    源之上手，並指認明確，應已符合毒品危害防制條例第17條
    第1項規定之立法意旨，而不受警方是否能立即逮獲嫌犯之
    影響等語。惟查，本件被告為警查獲時，雖有提供陳建閔（
    綽號「建明」之人）、張宜翔、傅景宏等人之線索供警方追
    查，惟經警方經過數月追查，仍無法查出陳建閔、張宜翔、
    傅景宏等人涉有販毒嫌疑，嗣至98年11月12日、99年2月11
    日警方因破獲吳忠雄販毒集團案（計11名）時，發現「陳建
    閔」為該販毒集團成員，始知與當時情資吻合等情，有桃園
    縣政府警察局99年3月11日桃警刑字第0990043531號函在卷
    可考（見本院卷第66頁）。可知警方嗣後雖有查獲陳建閔為
    吳忠雄販毒集團成員之一，然與被告為警查獲後所為之供出
    毒品來源間，顯然欠缺相當之因果關係，自難適用毒品危害
    防制條例第17條第1項規定減輕或免除其刑。
四、撤銷改判、量刑及沒收之理由：
  (一)原審認被告罪證明確，因而論罪科刑，固非無見。惟查：
  1.毒品危害防制條例業於98年5月20日經總統公布，現已生效
    施行，被告於偵審中均自白犯行，符合修正後毒品危害防制
    條例第17條第2項之規定，應予以減刑，原審未及審酌，尚
    有未洽。
  2.原審於理由欄已敘明被告所犯上開各罪，均構成累犯，均應
    依刑法第47條第1項規定加重其刑（見原判決第15頁），惟
    於主文欄關於販賣第三級毒品愷他命部分，漏未諭知累犯（
    見原判決第22頁），亦有違誤。
  3.扣案之電子磅秤1台、分裝器具3支、分裝袋1盒，均為被告
    所有，預備供其分裝毒品以販賣所用之物，業經被告於偵查
    中供承明確（見偵查卷第65頁），自應依刑法第38條第1項
    第2款宣告沒收，原審認應依毒品危害防制條例第19條第1項
    規定宣告沒收，即有未當。
  4.另扣案包裝上開毒品搖頭丸、及愷他命所用之塑膠袋共9只
    ，及盛裝上開毒品愷他命之塑膠瓶1 只，均係被告所有，供
    作為毒品外包裝之用，有防止毒品裸露、逸出及潮濕之功用
    ，並便於分裝、攜帶、販賣毒品所用之物，為供被告販賣第
    二級毒品、販賣第三級毒品犯罪所用之物，應依毒品危害防
    制條例第19條第1項規定在各該項罪名項下併予宣告沒收；
    而被告所有行動電話2支（分含門號0000000000號、0000000
    000號SIM卡），均為被告所有，係供被告犯本件意圖營利而
    販入第二級及第三級毒品罪所用之物，已據被告供明在卷，
    亦應依毒品危害防制條例第19條第1項規定在各該項罪名項
    下均宣告沒收；原審均漏未諭知沒收，自亦不當。
  5.據上，被告提起上訴，坦承犯行，指摘原審量刑過重，關於
    如附表編號一、二、三販賣第二級毒品及編號四販賣第三級
    毒品部分，即有理由，而原判決關於被告販賣第二級毒品、
    販賣第三級毒品與所定執行刑部分，既有上開可議之處，自
    應由本院予以撤銷改判。
  (二)爰審酌被告明知大麻、搖頭丸、甲基安非他命及愷他命，分
    別係第二級毒品、第三級毒品，仍意圖販賣牟利而購入，助
    長毒品之流通，危害他人健康，所為難容於社會，惟其尚年
    輕識淺，販入後尚未賣出，販入之毒品數量非鉅，及被告於
    為警查獲後曾向警方供出毒品來源，對警方嗣後偵破陳建閔
    等人販毒集團案雖無直接幫助，但亦有間接之幫助（見本院
    卷第66頁之桃園縣政府警察局99年3月11日桃警刑字第09900
    4353 1號函），兼衡其犯罪之動機、目的，及犯後坦承認犯
    行等一切情狀，分別量處如附表編號一至四主文欄所示之刑
    ，並定其應執行刑為有期徒刑6年，以示懲儆。
  (三)沒收：
  1.扣案之大麻2包（淨重19.64公克）、搖頭丸99顆（驗餘淨重
    29.87公克）、甲基安非他命1包（驗餘淨重5.2694克），均
    係第二級毒品，應依毒品危害防制條例第18條第1項前段規
    定在各該項罪名項下宣告沒收銷燬之（至鑑驗用罄之毒品，
    既已滅失，自無庸予以宣告沒收）。
  2.按毒品危害防制條例第18條第1項僅規定應沒收銷燬查獲之
    第一、二級毒品，至於查獲之第三、四級毒品，依上開規定
    ，僅得沒入銷燬之，而沒收係刑法上之從刑，沒入則僅屬行
    政機關之行政處分，又同條例第19條規定應沒收供犯罪所用
    之物者，由文義而言，顯未包括作為犯罪客體之毒品在內，
    準此，查獲被告販賣第三級毒品，尚難依前開毒品危害防制
    條例規定予以沒收銷燬，惟該毒品本身既不失為違禁物，故
    仍應依刑法第38條第1項第1款規定沒收（最高法院95年度台
    上字第911號判決意旨）。扣案之愷他命8包（驗餘含袋重6.
    457公克）及愷他命1瓶（驗餘含瓶重15.461公克），均為查
    獲之第三級毒品，因被告意圖販賣而販入已構成犯罪，該等
    毒品即屬不受法律保護之違禁物，應依刑法第38條第1項第1
    款規定宣告沒收（至鑑驗用罄之愷他命，既已滅失，自無庸
    予以宣告沒收）。
  3.扣案包裝上開毒品大麻、搖頭丸、甲基安非他命及愷他命所
    用之塑膠袋共12只，及盛裝上開毒品愷他命之塑膠瓶1只，
    均係被告所有，供作為毒品外包裝之用，有防止毒品裸露、
    逸出及潮濕之功用，並便於分裝、攜帶、販賣毒品所用之物
    ，為供被告販賣第二級毒品、販賣第三級毒品犯罪所用之物
    ，應依毒品危害防制條例第19條第1項規定在各該項罪名項
    下併予宣告沒收。
  4.扣案之被告所有行動電話2支（分含門號0000000000號、000
    0000000號SIM卡），均為被告所有，且係供被告犯本件意圖
    營利而販入第二級及第三級毒品罪所用之物，業經被告供明
    在卷，應依毒品危害防制條例第19條第1項規定在各該項罪
    名項下均宣告沒收。
  5.扣案之電子磅秤1台、分裝器具3支、分裝袋1盒，均為被告
    所有，預備供其販賣第二級及第三級毒品罪所用之物，亦據
    被告供述明確，應依刑法第38條第1項第2款在各該項罪名項
    下均宣告沒收。
  (四)至公訴意旨另謂：被告販賣第2級毒品、第3級毒品予不特定
    人，對社會治安、國民健康所造成之嚴重危害，且於96年10
    月及97年1月間，分別為警查獲持有具殺傷力之槍砲、子彈
    及毒品等物，業經檢察官提起公訴，竟仍不知悔改，而再犯
    本案，顯見其已染有犯罪習慣，單以刑罰之執行，尚不足以
    矯正其偏差之價值觀，顯有加強他律矯治之必要，建請依法
    宣告強制工作等語。惟按保安處分係針對受處分人將來之危
    險性所為之處置，以達教化、治療之目的，為刑罰之補充制
    度。我國現行刑法採刑罰與保安處分雙軌制，係在維持行為
    責任之刑罰原則下，為協助行為人再社會化之功能，以及改
    善行為人潛在之危險性格，期能達成根治犯罪原因、預防犯
    罪之特別目的。是保安處分中之強制工作，旨在對嚴重職業
    性犯罪及欠缺正確工作觀念或無正常工作因而犯罪者，強制
    其從事勞動，學習一技之長及正確之謀生觀念，使其日後重
    返社會，能適應社會生活。又保安處分應受比例原則之規範
    ，使保安處分之宣告，與行為人所為行為之嚴重性、行為人
    所表現之危險性及對於行為人未來行為之期待性相當之意旨
    而制定，而由法院視行為人之危險性格，決定應否令入勞動
    處所強制工作，以達預防之目的。本案被告販賣毒品之犯罪
    手法單純，販入後亦尚未賣出即為警查獲，衡情尚難認被告
    已表現出其具危險性格，或有證據足資證明被告有犯罪習慣
    ，為嚴重之職業性犯罪，而應以強制工作預防再犯之必要性
    ，故認如主文所示之刑，已足以達成懲罰被告之目的，自無
    諭知強制工作之必要。
據上論斷，應依刑事訴訟法第369條第1項前段、第364條、第299
條第1項前段、毒品危害防制條例第4條第2項、第3項、第17條第
2項、第18條第1項前段、第19條第1項，刑法第2條第1項但書、
第11條前段、第47條第1項、第38 條第1項第1款、第2款、第51
條第5款，判決如主文。
本案經檢察官楊秀琴到庭執行職務。
中    華    民    國    99    年    4     月    22    日
                 刑事第十三庭  審判長法  官  曾德水
                                     法  官  陳恆寬
                                     法  官  崔玲琦
以上正本證明與原本無異。
如不服本判決，應於收受送達後10日內向本院提出上訴書狀，其
未敘述上訴之理由者並得於提起上訴後10日內向本院補提理由書
（均須按他造當事人之人數附繕本）「切勿逕送上級法院」。
                                     書記官  馬佳瑩
中    華    民    國    99    年    4     月    23    日
附錄：本案論罪科刑法條全文
毒品危害防制條例第4條製造、運輸、販賣第二級毒品者，處無
期徒刑或7年以上有期徒刑，得併科新臺幣1千萬元以下罰金。
製造、運輸、販賣第三級毒品者，處5年以上有期徒刑，得併科
新臺幣7百萬元以下罰金。
附表
┌──┬─────────┬─────┬───────────┐
│編號│犯罪事實          │所犯罪名  │主                  文│
├──┼─────────┼─────┼───────────┤
│一  │事實欄一(一)所示部分│毒品危害防│甲○○販賣第二級毒品，│
│    │                  │制條例第4 │累犯，處有期徒刑參年柒│
│    │                  │條第2項之 │月。扣案之大麻貳包（淨│
│    │                  │販賣第二級│重拾玖點陸肆公克）沒收│
│    │                  │毒品罪    │銷燬，扣案之用於包裝大│
│    │                  │          │麻之塑膠袋貳只、行動電│
│    │                  │          │話貳支（分含門號098972│
│    │                  │          │8581號、0000000000號SI│
│    │                  │          │M卡）、電子磅秤壹台、 │
│    │                  │          │分裝器具參支、分裝袋  │
│    │                  │          │壹盒，均沒收。        │
├──┼─────────┼─────┼───────────┤
│二  │事實欄一(二)所示部分│毒品危害防│甲○○販賣第二級毒品，│
│    │                  │制條例第4 │累犯，處有期徒刑參年柒│
│    │                  │條第2項之 │月。扣案之搖頭丸玖拾玖│
│    │                  │販賣第二級│顆（驗餘淨重貳拾玖點捌│
│    │                  │毒品罪    │柒公克）沒收銷燬，扣案│
│    │                  │          │之用於包裝搖頭丸之塑膠│
│    │                  │          │袋壹只、行動電話貳支（│
│    │                  │          │分含門號0000000000號、│
│    │                  │          │0000000000號SIM卡）、 │
│    │                  │          │電子磅秤壹台、分裝器具│
│    │                  │          │參支、分裝袋壹盒，均沒│
│    │                  │          │收。                  │
├──┼─────────┼─────┼───────────┤
│三  │事實欄一(三)所示部分│毒品危害防│甲○○販賣第二級毒品，│
│    │                  │制條例第4 │累犯，處有期徒刑參年柒│
│    │                  │條第2項之 │月。扣案之甲基安非他命│
│    │                  │販賣第二級│壹包（驗餘淨重伍點貳陸│
│    │                  │毒品罪    │玖肆克）沒收銷燬，扣案│
│    │                  │          │之用於包裝甲基安非他命│
│    │                  │          │之塑膠袋壹只、行動電話│
│    │                  │          │貳支（分含門號00000000│
│    │                  │          │81號、0000000000號SIM │
│    │                  │          │卡）、電子磅秤壹台、分│
│    │                  │          │裝器具參支、分裝袋壹  │
│    │                  │          │盒，均沒收。          │
├──┼─────────┼─────┼───────────┤
│四  │事實欄一(四)所示部分│毒品危害防│甲○○販賣第三級毒品，│
│    │                  │制條例4條 │累犯，處有期徒刑貳年柒│
│    │                  │第3項之販 │月，扣案之愷他命捌包（│
│    │                  │賣第三級毒│驗餘含袋重陸點肆伍柒公│
│    │                  │品罪      │克）、愷他命壹瓶（驗餘│
│    │                  │          │含瓶重拾伍點肆陸壹公克│
│    │                  │          │）、用於包裝愷他命之塑│
│    │                  │          │膠袋捌只、盛裝愷他命之│
│    │                  │          │塑膠瓶壹只、行動電話貳│
│    │                  │          │支（分含門號0000000000│
│    │                  │          │號、0000000000號SIM卡 │
│    │                  │          │）、電子磅秤壹台、分裝│
│    │                  │          │器具參支、分裝袋壹盒，│
│    │                  │          │均沒收。              │
└──┴─────────┴─────┴───────────┘

司法院資訊處製作；財團法人民間司法改革基金會備份。
